臺灣新竹地方法院刑事判決　　　　　　　　　　　　　九十一年度易字第二一二號
　　公　訴　人　臺灣新竹地方法院檢察署檢察官
　　被　　　告　甲○○
右列被告因違反電子遊戲場業管理條例案件，經檢察官聲請以簡易判決處刑( 九十年
度偵字第五三五一號 )，經認不宜，改依通常程序審理，本院判決如左：
    主  文
甲○○違反未依電子遊戲場業管理條例規定辦理營利事業登記者，不得經營電子遊戲
場業之規定，處拘役伍拾玖日，如易科罰金，以參佰元折算壹日。電子遊戲機「水果
盤」壹拾肆臺(含ＩＣ版拾肆塊 )沒收。
    事  實
一、甲○○前於民國八十九年間因違反電子遊戲場業管理條例案件，經本院竹北簡易
    庭判處拘役二十日，於八十九年十月十二日易科罰金執行完畢，復於九十年間又
    因違反電子遊戲場業管理條例案件，經本院九十年度簡上字第四九號刑事判決判
    處拘役四十日確定在案，( 均未構成累犯 )，猶不知悔改，明知未依電子遊戲場
    業管理條例辦理營利事業登記者，不得經營電子遊戲場業，卻仍未聲請登記，於
    九十年八月上旬起在新竹市○○路一○○八巷對面九天玄女廟場夜市，以流動攤
    販之形式，擺設十四臺「水果盤」電子遊戲機供人把玩，以經營電子遊戲場業。
    嗣於九十年九月五日二十二時三十分許，甲○○又在上址擺設電子遊戲機供人把
    玩營業時，為警當場查獲，並扣得電子遊戲機「水果盤」十四臺( 含ＩＣ板十四
    塊，「水果盤」十四臺均由甲○○保管中 )。
二、案經新竹市警察局第三分局報請臺灣新竹地方法院檢察署檢察官偵查後聲請簡易
    判決，本院改依通常程序審理。
    理  由
一、訊據被告甲○○固不否認其未聲請登記，即於右開時、地擺設十四臺「水果盤」
    電子遊戲機供人把玩，以經營電子遊戲場業之事實。惟矢口否認有何違反法令之
    故意，辯稱：其為流動攤販無法依商業登記法辦理營業登記云云。然查：被告未
    為營利事業登記而在上開時、地擺放電子遊戲機供他人把玩之事實，除據被告坦
    承不諱外( 但否認其有違法之故意，詳後述 )，並有臨檢紀錄表、電子遊戲機十
    四臺之保管條及照片乙紙附卷可稽，及「水果盤」ＩＣ板十四塊扣案足資佐證。
    被告未依照電子遊戲場業管理條例為營利事業登記而經營電子遊戲場業之犯行應
    堪認定。
二、再查：電子遊戲場業管理條例第八條規定，電子遊戲場申請設立時，其營業場所
    應符合下列規定︰(一)營業場所位於實施都巿計畫地區者，應符合都巿計畫法及
    都巿土地使用分區管制之規定；於非都巿計畫地區者，應符合區域計畫法及非都
    巿土地使用管制之規定。(二)營業場所建築物之構造、設備，應符合建築法令之
    規定。(三)營業場所之消防安全設備，應符合消防法令之規定，目的在於保障至
    該電子遊戲場之遊藝者及附近鄰居之公共安全及居住安寧。又同法第九條第一項
    規定電子遊戲場業之營業場所，應距離國民中、小學、高中、職校、醫院五十公
    尺以上，亦係為維持安寧之求學及就診環境所必需者。從而，電子遊戲場業其營
    業項目較易吸引年輕學子沈迷，且營業時產生之噪音、出入之份子複雜等性質均
    非同於一般商業，故對於場所之設置特別加以規定，以免影響國人身心健全，凡
    此均係為維護社會安寧、善良風俗、公共安全及國民身心健康所為之規範，目的
    在於將一切設置電子遊戲機供人益智娛樂之營利事業納入有效管理之立法意旨。
    。由此亦可知，電子遊戲場業管理條例之立法精神並不允許流動性質之電子遊戲
    場業之設立，否則如認為得免依商業登記法申請商業登記之小規模商業，即不受
    電子遊戲場業管理條例之規範，可隨意經營電子遊戲場業，業主為逃避電子遊戲
    場業管理條例之規範、處罰，儘可以「小規模」之經營方式為之，將出現管理及
    規範上之漏洞，反而無法有效達成立法之目的，亦與電子遊戲場業管理條例之立
    法意旨有違。而該條例因已明文規定電子遊戲場業業者必須擇定符合電子遊戲場
    業管理條例第八條、第九條規定之地點始准營業，則顯然限制流動攤販之營業，
    而一律應為營利事業登記，此參同條例第十一條規定電子遊戲場業於申請營利事
    業登記，應向直轄巿、縣(巿)主管機關申請核發營利事業登記證及營業級別證，
    並辦理營業級別、機具類別、營業場所管理人、營業場所之地址，故流動攤販既
    無法擇定地點營業，已明顯無法符合電子遊戲場業關於地點設定之規定，其亦無
    法為營利事業登記，亦無機會向主管機關聲請核發營利事業登記證或其相關准許
    營業之證明，故不能經營電子遊戲場業甚明。且經本院依職權向新竹市政府函查
    夜市擺設電子遊戲機供人把玩能否依電子遊戲場業管理條例，辦理營利事業登記
    乙節，亦經新竹市政府回復凡經營電子遊戲場業者，均需依該條例第十條第一項
    依公司法或商業登記法辦理公司或商業登記，有新竹市政府九十一年二月二十一
    日府建商字第○九一○○一一八二五號函一件附卷可稽，足見被告以流動攤販之
    型態經營電子遊戲場業，顯無法申請主管機關核發營利事業登記證，要屬無疑。
    準此，被告在未為營利事業登記之情形下，以流動攤販之型態經營電子遊戲場業
    ，不但違反電子遊戲場業管理條例第十五條之規定，且其可罰性更比一般有固定
    營業場所之電子遊戲場業業者更高，蓋因其流動性查緝不易，根本不可能查核其
    是否符合同條例第八條、第九條之規定，而以流動攤販非「營利事業」或其不需
    為商業登記，而認為其不需依照電子遊戲場業管理條例而為營利事業登記即可營
    業，實屬無稽。遑論被告前即因在夜市擺設電子遊戲機供人把玩營業，多次經本
    院依違反電子遊戲場業管理條例判處罪刑確定在案，有臺灣高等法院被告全國前
    案紀錄表、本院九十年度簡上字第四九號刑事判決一件為憑，是被告辯稱其為流
    動攤販無需為營利事業登記，並無犯罪故意云云，顯非可採。綜上，被告既未依
    照電子遊戲場業管理條例第十五條之規定為營利事業登記，而逕行經營電子遊戲
    場業，其犯行已臻明確，應依法論科。
三、核被告所為，係違反電子遊戲場業管理條例第十五條之未經辦理營利事業登記而
    擅自經營電子遊戲場業之規定，應依同條例第二十二條論處。爰審酌被告前已曾
    多次未經許可經營電子遊戲場業，經本院判處罪刑確定在案，有臺灣高等法院全
    國前案記錄表乙紙在卷可證，猶不知悔改仍在未經登記之情形下營業，但所陳列
    機臺數量僅十四臺，獲利非鉅，所犯情節尚非重大，及其於審理時提出臺灣高等
    法院九十年度上易字第二九五七號刑事判決佐證其在夜市擺設電子遊戲機並無違
    反電子遊戲場業管理條例之辯詞，實有誤解法律，暨其犯後態度尚稱良好等一切
    情狀，量處如主文所示之刑，並諭知易科罰金之折算標準，以資懲儆。又查獲之
    電子遊戲機「水果盤」十四臺雖未扣案，然交由被告代管，有保管單一紙在卷可
    按，與「水果盤」ＩＣ板十四塊俱為被告所有供被告犯罪所用之物，業據被告供
    承無訛，應依刑法第三十八條第一項第二款之規定宣告沒收。
據上論斷，應依刑事訴訟法第四百五十二條、第二百九十九條第一項前段，電子遊戲
場業管理條例第二十二條，刑法第十一條前段、第四十一條第一項前段、第三十八條
第一項第二款，罰金罰鍰提高標準條例第二條，判決如主文。
本案經檢察官吳金棟到庭執行職務。
中      華      民      國    九十一    年      四      月      四      日
                                  臺灣新竹地方法院刑事第一庭
                                      法  官  王佳惠
右正本證明與原本無異。
如不服本判決，應於判決送達後十日內向本院提出上訴狀( 應附繕本 )，上訴於臺灣
高等法院。
                                      書記官  江靜玲
中      華      民      國    九十一    年      四      月      八      日
附錄本案論罪科刑之主要法條：電子遊戲場業管理條例第二十二條。
違反第十五條規定者，處行為人一年以下有期徒刑、拘役或科或併科新台幣五十萬元
以上二百五十萬元以下罰金。
